臺灣高等法院刑事判決　　　　　　　　　　　　　九十一年度上易字第一五九一號
　　上　訴　人　臺灣桃園地方法院檢察署檢察官
　　被　　　告　甲○○
右上訴人因被告賭博案件，不服臺灣桃園地方法院九十年度易字第一八三五號，中華
民國九十一年一月三日第一審判決（起訴案號：臺灣桃園地方法院檢察署九十年度偵
字第五二○六號），提起上訴，本院判決如左：
    主  文
原判決關於甲○○部分撤銷。
甲○○在公眾得出入之場所賭博財物，處罰金壹仟元，如易服勞役，以佰元折算壹
日。扣案電動賭博機具七七七積分連線彈珠台貳台、永聯之星（小瑪琍變異體）壹台
及水果盤壹台（均含ＩＣ板各壹塊）、代幣壹佰枚，均沒收。
    事  實
一、緣彭煒強（已判決確定）自民國（下同）九十年三月十五日起，未依電子遊戲場
    業管理條例之規定辦理營利事業登記，於桃園縣中壢市○○○街一九○號其所經
    營之「阿囉哈便利商店」之公眾得出入之公共場所內，設置電動賭博機具七七七
    積分連線彈珠台二台、永聯之星（小瑪琍變異體）一台及水果盤一台計四台，並
    僱用店員蔡家振（另案處理）擔任兌換代幣及洗分工作。其賭法係由賭客兌換代
    幣後投入該機具，若輸該代幣由機器沒入，若贏則可累積分數再依倍數比例向蔡
    家振洗分兌換現金，以此方式連續與不特定之人賭博財物。嗣於九十年三月二十
    二日二十二時二十分許，賭客甲○○把玩時，為警當場查獲。並扣得彭煒強所有
    之前述賭博性電動機具共四台（均含ＩＣ板各一塊）、代幣一百枚、錄影帶二卷
    及錄影帶登記簿一本等物。
二、案經桃園縣警察局中壢分局報請臺灣桃園地方法院檢察署檢察官偵查起訴。
    理  由
一、被告甲○○經傳雖未到庭，惟據其於原審陳述，固坦承於右揭時、地把玩扣案之
    電動機具，惟矢口否認有何賭博犯行，並辯稱：伊第一次去玩，屬純娛樂，並未
    洗分兌換現金云云。
二、經查：
  (一)右開四台電動賭博機台於被查獲當時係插電營業中，而可以機檯上之分數至櫃檯
    兌換現金，及代幣一百枚均係在櫃檯內查獲等情，業據同案被告劉祥雨供述綦詳
    （見偵卷第十二頁、原審卷第四十三頁），是該等電動機具顯示分數可兌換現金
    之賭博行為，洵堪認定，被告辯以娛樂，要屬飾卸，不足採信。又該等電動賭博
    機台所擺放之位置，在便利商店廁所門後，並未上鎖，一般客人均可自由進出等
    情，亦據同案被告劉祥雨供述明確（見原審卷第四十三頁），足見該處應屬公眾
    得出入之場所無疑。
  (二)按刑法上所謂賭博財物，係指以財物為賭博之對象而言，一經著手實行賭博行為
    ，罪即成立，不以已有輸贏或已取得財物為必要。查被告當日係第一次去玩，僅
    把玩十分鐘即遭警查獲雖未及兌換現金等情，固據同案被告劉祥雨證實無訛（見
    原審卷第四十四頁），惟依被告供稱：「我第一次到該店，我把買煙找的五十元
    換代幣投入機檯把玩，還在玩時警察就來了，沒有換錢及洗分。」（見偵卷第十
    五頁），足見被告於警查獲時正在把玩機檯，雖尚未以機檯上之積分兌換現金，
    因既已著手實行賭博行為，則其犯罪即已成立。
  綜上，本件事證已臻明確，被告犯行洵堪認定，應依法論科。
三、核被告所為，係犯刑法第二百六十六條第一項前段之普通賭博罪。原審未為詳究
    ，遽為被告無罪之諭知，尚有未洽，檢察官上訴意旨指摘及此，為有理由，自應
    由本院將原判決關於被告部分予以撤銷。爰審酌被告素行、犯罪動機、目的、賭
    博之情節、所生為害尚非嚴重及犯罪後態度等一切情狀，量處如主文所示之罰金
    ，並諭知易服勞役之折算標準。扣案之電動賭博機具七七七積分連線彈珠台二台
    、永聯之星（小瑪琍變異體）一台及水果盤一台（共計四台，均含ＩＣ板各一塊
    ）、代幣壹佰枚，均應依刑法第二百六十六條第二項之規定宣告沒收。至於扣案
    之錄影帶貳卷及錄影帶登記簿壹本，並非直接供本案犯罪所用之物，自不得宣告
    沒收之。
四、被告經合法傳喚，無正當理由不到庭，爰不待其陳述逕行判決。
據上論斷，應依刑事訴訟法第三百六十九條第一項前段、第三百六十四條、第二百九
十九條第一項前段、第三百七十一條、刑法第二百六十六條第一項前段、第二項、第
四十二條第二項，罰金罰鍰提高標準條例第一條前段、第二項，判決如主文。
本案經檢察官柯麗鈴到庭執行職務。
中      華      民      國    九十一    年      七      月    三十一    日
                              臺灣高等法院刑事第五庭
                                  審判長法  官  曾  德  水
                                        法  官  蘇  素  娥
                                        法  官  楊  貴  雄
右正本證明與原本無異。
不得上訴。
                        書記官  林  淑  貞
中      華      民      國    九十一    年      八      月      一      日
附錄：本判決論罪科刑法條全文
刑法第二百六十六條：
一在公共場所或公眾得出入之場所賭博財物者，處一千元以下罰金。但以供人暫時娛
  樂之物為賭者，不在此限。
二當場賭博之器具與在賭檯或兌換籌碼處之財物，不問屬於犯人與否，沒收之。
